【裁判字號】    97,訴,1596
【裁判日期】    971218
【裁判案由】    違反毒品危害防制條例
【裁判全文】
臺灣屏東地方法院刑事判決              97年度訴字第1596號
公  訴  人  臺灣屏東地方法院檢察署檢察官
被      告  甲○○
                    （現另案於臺灣高雄第二監獄執行）
上列被告因違反毒品危害防制條例案件，經檢察官提起公訴（97
年度毒偵字第2238號），被告於準備程序期日就被訴事實為有罪
之陳述，本院合議庭裁定由受命法官獨任進行簡式審判程序，判
決如下：
    主  文
甲○○施用第一級毒品，累犯，處有期徒刑壹年。
    事  實
一、甲○○前因犯施用毒品案件，經本院以95年度毒聲字第62號
    裁定令入勒戒處所施以觀察、勒戒，嗣於民國95年4 月14日
    因認無繼續施用毒品傾向而釋放出所，並經臺灣屏東地方法
    院檢察署檢察官以94年度毒偵字第2788、2799、2876號為不
    起訴處分確定。又因犯(1)竊盜案件，經本院以96年度易字第
    179 號判決處有期徒刑5 月、10月確定；(2)毒品案件，經本
    院以96年度訴字第383 號判決處有期徒刑11月確定。上開第
    (1)、(2)部分，並經本院以96年度聲減字第954 號裁定分別減
    為有期徒刑2 月又15日、5 月及5 月又15日，並合併定其應
    執行之刑為有期徒刑1 年。甲○○遂於96年5 月16日入監服
    刑，而於97年2 月25日執行完畢，翌日出監。
二、詎甲○○仍不知戒除毒癮，於上開觀察、勒戒執行完畢釋放
    後5 年內，復基於施用第一級毒品海洛因之犯意，於97年8
    月13日下午5 時許，在屏東縣竹田鄉○○村○○○道路旁，
    以將海洛因置入注射針筒加水稀釋後持之施打於腳底板之方
    式，施用海洛因1 次。嗣於97年8 月14日下午2 時許，因另
    涉竊盜案為警在屏東縣潮州鎮○○路陳連福資源回收場內查
    獲後，經其同意採尿送驗呈嗎啡陽性反應，始悉上情。
三、案經屏東縣政府警察局潮州分局報請臺灣屏東地方法院檢察
    署檢察官偵查起訴。
    理  由
一、按除被告所犯為死刑、無期徒刑、最輕本刑為3 年以上有期
    徒刑之罪或高等法院管轄第一審案件者外，於法院行準備程
    序進行中，被告先就被訴事實為有罪之陳述時，審判長得告
    知被告簡式審判程序之旨，並聽取當事人、代理人、辯護人
    及輔佐人之意見後，裁定進行簡式審判程序，刑事訴訟法第
    273 條之1 第1 項定有明文，本件被告所為係犯死刑、無期
    徒刑、最輕本刑為3 年以上有期徒刑以外之罪，其於準備程
    序中就被訴事實為有罪之陳述，經法官告知簡式審判程序之
    旨，並聽取公訴人、被告之意見後，本院合議庭乃裁定由受
    命法官獨任進行簡式審判程序，合先敘明。又簡式審判程序
    之證據調查，不受刑事訴訟法第159 條第1 項、第161 條之
    2 、第161 條之3 、第163 條之1 及第164 條至第170 條規
    定之限制，刑事訴訟法第273 條之2 亦定有明文，故本件審
    理依該規定，亦排除嚴格證據調查，併予敘明。
二、上揭事實，業據被告於警詢及本院審理時均坦承不諱（見警
    卷第3 頁至第4 頁、本院卷第30頁反面至第31頁反面）。另
    被告經採尿送驗結果，確呈嗎啡陽性反應，此有臺灣檢驗科
    技股份有限公司於97年9 月2 日出具之檢驗報告1 紙（見警
    卷第5 頁）、屏東縣警察局潮州分局毒品案件受檢人尿液採
    證編號姓名對照表1 紙（見警卷第6 頁）、自願受採尿同意
    書1 紙（見警卷第7 頁）及勘察採證同意書1 紙（見警卷第
    8 頁）在卷可按。此外復有屏東縣政府警察局潮州分局中山
    路派出所承辦警員林格源出具之職務報告1 紙附卷可參（見
    警卷第2 頁）。是被告上開自白核與事實相符，堪以採信。
    再被告先前如事實欄第一部分所載，其曾因施用毒品案件，
    經本院以95年度毒聲字第62號裁定令入勒戒處所施以觀察、
    勒戒，嗣於民國95年4 月14日因認無繼續施用毒品傾向而釋
    放出所等情，有臺灣高等法院被告前案紀錄表1 份在卷足憑
    。故本件事證已臻明確，被告於觀察、勒戒執行完畢釋放後
    5 年內，再犯本件施用第一級毒品海洛因之犯行洵堪認定，
    自應依法論科。
三、查海洛因係屬毒品危害防制條例第2 條第2 項第1 款所規定
    之第一級毒品，故核被告所為係犯毒品危害防制條例第10條
    第1 項之施用第一級毒品罪。被告非法持有第一級毒品海洛
    因之低度行為，已為其進而施用之高度行為所吸收，故不另
    論罪。又被告曾有如事實欄第一部分所載之犯罪科刑執行情
    形，有上開前案紀錄表1 份附卷可按，其受有期徒刑執行完
    畢後，5 年以內故意再犯本件有期徒刑以上之罪，為累犯，
    應依刑法第47條第1 項規定加重其刑。爰審酌被告無業，素
    行不佳，前經觀察、勒戒後，仍再犯本件之罪，足見其毫無
    悔意，戒癮之意志力甚為薄弱，惟念及其施用毒品之犯行，
    在本質上乃屬戕害自身身心健康之行為，且能坦承犯行，犯
    罪後之態度尚稱良好等一切情狀，依公訴人之請量處如主文
    所示之刑，以資懲儆。
據上論斷，應依刑事訴訟法第273 條之1 條第1 項、第299 條第
1 項前段，毒品危害防制條例第10條第1 項，刑法第11條前段、
第47條第1 項，判決如主文。
本案經檢察官李侑姿到庭執行職務
中    華    民    國    97    年    12    月    18    日
                  刑事第五庭    法  官  程士傑
以上正本證明與原本無異。
如不服本判決應於收受判決後10日內向本院提出上訴書狀，並應
敘述具體理由；其未敘述上訴理由者，應於上訴期間屆滿後20日
內向本院補提理由書（均須按他造當事人之人數附繕本）「切勿
逕送上級法院」。
中    華    民    國    97    年    12    月    18    日
                                書記官  孫秀桃
附錄論罪科刑法條：
毒品危害防制條例第10條第1項
施用第一級毒品者，處 6 月以上 5 年以下有期徒刑。


司法院資訊處製作；財團法人民間司法改革基金會備份。
